臺灣高等法院刑事裁定
110年度聲字第1877號
聲  請  人  
即  被  告  梅峯  


上列聲請人因妨害名譽案件（本院109年度上易字第546號），聲
請交付法庭錄音光碟，本院裁定如下：
    主  文
聲請人梅峯於繳納相關費用後，准予交付本院109年度上易字第5
46號案件之本院卷影本（電子卷證）；另於繳納相關費用後，准
予交付本院109年度上易字第546號案件於民國109年4月13日及10
9年8月3日準備程序之法庭錄音光碟。就取得之內容不得散布、
公開播送，或為非正當目的使用，並禁止聲請人再行轉拷利用。
    理  由
一、聲請意旨略以：聲請人即被告梅峯為維護訴訟權益，聲請交
    付最新的法庭數位錄音光碟，並複製全案之電子卷證等語。
二、按被告於審判中得預納費用請求付與卷宗及證物之影本。但
    卷宗及證物之內容與被告被訴事實無關或足以妨害另案之偵
    查，或涉及當事人或第三人之隱私或業務秘密者，法院得限
    制之。刑事訴訟法第33條第2項定有明文。又當事人及依法
    得聲請閱覽卷宗之人，因主張或維護其法律上利益，得於開
    庭翌日起至裁判確定後6個月內，繳納費用聲請法院許可交
    付法庭錄音或錄影內容。但經判處死刑、無期徒刑或10年以
    上有期徒刑之案件，得於裁判確定後2年內聲請。前項情形
    ，依法令得不予許可或限制聲請閱覽、抄錄或攝影卷內文書
    者，法院得不予許可或限制交付法庭錄音或錄影內容。第一
    項情形，涉及國家機密者，法院得不予許可或限制交付法庭
    錄音或錄影內容；涉及其他依法令應予保密之事項者，法院
    得限制交付法庭錄音或錄影內容。前三項不予許可或限制交
    付內容之裁定，得為抗告。法院組織法第90條之2第1至4項
    定有關於當事人得聲請法庭錄音或錄影之相關權利及限制明
    文。另於同法第90條之4明定持有法庭錄音、錄影內容之人
    ，就所取得之錄音、錄影內容，不得散布、公開播送，或為
    非正當目的之使用。如有違反者，法院得處新臺幣3萬元以
    上30萬元以下罰鍰，並有處罰及救濟之程序，準用相關法令
    規定之明文。是當事人及依法得聲請閱覽卷宗之人，若因主
    張或維護其法律上利益，且無法令規定得不予許可或限制聲
    請閱覽、抄錄或攝影卷內文書之情形者，得於開庭翌日起至
    裁判確定後6個月內，繳納費用聲請法院許可交付法庭錄音
    或錄影內容，以維其訴訟權益。且持有法庭錄音、錄影內容
    之人，就所取得之錄音、錄影內容，不得散布、公開播送，
    或為非正當目的之使用。
三、經查：聲請人即被告梅峯因妨害名譽案件，經原審判處罪刑
    ，被告不服，上訴後繫屬於本院等情，業經本院查核無訛。
    被告係以因訴訟所需，故而聲請付與電子卷證及最新的法庭
    數位錄音光碟。核聲請係於法定期限內為之，並已敘明係為
    維護其法律上利益之理由，依據上開規定及說明，為保障被
    告獲悉卷內資訊之權利，並符便民之旨，就卷內與被告被訴
    事實有關，且無足以妨害另案偵查或涉及當事人、第三人之
    隱私或業務秘密等情事，亦無涉及國家機密或其他依法令應
    予保密之事項，爰裁定被告於繳納相關費用後，准予交付本
    院109年度上易字第546號案件（含第一審及第二審）之全卷
    影本（電子卷證），及本院109年度上易字第546號妨害名譽
    案件於109年4月13日、109年8月3日準備程序期日之法庭錄
    音光碟。並依法院辦理聲請交付法庭錄音錄影內容應行注意
    事項第6點規定、法庭錄音錄影及其利用保存辦法第8條相關
    規定，就取得之內容不得散布、公開播送，或為非正當目的
    使用，並禁止被告再行轉拷利用或為其他訴訟目的以外之不
    當使用。
四、依刑事訴訟法第220條，裁定如主文。
中　　華　　民　　國　　110 　年　　5 　　月　　11　　日
　　　　　　　　　刑事第八庭　審判長法　官 陳世宗
　　　　　　　　　　　　　　　　　  法　官 呂寧莉
　　　　　　　　　　　　　　　　　  法　官 周明鴻
以上正本證明與原本無異。
不得抗告。
                                    書記官 謝雪紅
中　　華　　民　　國　　110 　年　　5 　　月　　11　　日